臺灣臺南地方法院刑事判決　　　　　　　　94年度訴字第420號
　　 公 訴 人　臺灣臺南地方法院檢察署檢察官
　　 被　　告　丙○○
上列被告因搶奪等案件，經檢察官提起公訴（94年度偵字第1814
號），被告於準備程序期日就被訴事實為有罪之陳述，本院合議
庭裁定由受命法官獨任進行簡式審判程序，判決如下：
    主  文
丙○○連續意圖為自己不法之所有，而搶奪他人之動產，累犯，
處有期徒刑壹年參月。扣案之鑰匙壹支沒收之。
    事  實
一、丙○○前因違反毒品危害防制條例案件，經本院於民國（下
    同）９０年９月２８日，以９０年易字１６０６號判決判處
    有期徒刑７月確定，嗣於９２年５月８日執行完畢。詎其猶
    不知悔改，復基於意圖為自己不法所有之概括犯意，先於附
    表編號１所示之時間、地點，以其自備之鑰匙１支，竊取被
    害人戊○○所有，車牌號碼ＢＶＵ─３９９號之機車，隨後
    即騎乘上開竊得之機車尋找單身婦女伺機搶奪財物，其自９
    ３年１２月２３日起，至９４年１月１１日止，連續於附表
    編號２至４所示之時間、地點，以如附表編號２至４所示之
    方式，趁被害人己○○、乙○○及丁○○等人不注意之際，
    自後搶奪其等置於腳踏車菜籃內及握於手上如附表編號２至
    ４所示之財物得手。嗣其因另案經本院通緝，而於９４年１
    月２２日下午５時３０分許，在臺南縣永康市○○○路３６
    ８號前，為警緝獲，並扣得如附表所示之物及上開鑰匙１支
    ，始知悉前情。
二、案經臺南市警察局第一分局報請臺灣臺南地方法院檢察署檢
    察官偵查起訴。
    理  由
一、上揭犯罪事實，業據被告丙○○於本院審理時坦承不諱，並
    當庭為認罪之表示（見本院９４年４月１９日審判筆錄）。
    核與證人戊○○於警詢中證述被告緝獲時所騎乘車牌號碼Ｂ
    ＶＵ─３９９號之機車為其所有，前遭人竊取乙情；證人己○○、乙○○、丁○○迭於警詢、偵查及本院審理中分別證
    述：其等有如附表編號２、３、４所示遭人搶奪等情節互核
    相符。此外，復有扣案之機車鑰匙１支、卷附之扣押物品目
    錄表３紙、贓物認領保管單４紙、贓物照片１０幀、車號查
    詢１紙可考，足徵被告自白與事實相符，本件事證明確，被
    告前揭竊盜及搶奪之犯行，均堪以認定，應依法論科。
二、核被告丙○○所為，係犯刑法第３２５條第１項之搶奪罪及
    同法第３２０條第１項之竊盜罪。而其先後３次如附表編號
    ２、３、４所示之搶奪犯行，時間緊接，所犯係犯罪構成要
    件相同之罪名，顯係基於概括犯意反覆為之，為連續犯，應
    依刑法第５６條之規定論以一罪，並加重其刑。又其所犯連
    續搶奪、竊盜２罪間，有方法、結果之牽連關係，為牽連犯
    ，應從一重之連續搶奪罪論處。而查：被告前因違反毒品危
    害防制條例案件，經本院於９０年９月２８日，以９０年易
    字１６０６號判決，判處有期徒刑７月確定，嗣於９２年５
    月８日執行完畢，此有臺灣高等法院被告前案紀錄表１份在
    卷可按，其於有期徒刑執行完畢後，５年以內再犯本件有期
    徒刑以上之罪，為累犯，應依刑法第４７條之規定，加重其
    刑，並依刑法第７０條之規定，遞加重之。爰審酌被告有前
    科，素行非佳，有臺灣臺南地方法院檢察署全國刑案資料查
    註表及上開前案紀錄表各１份附卷可稽，其犯罪之動機、目
    的僅為一己之私，竟以竊盜、搶奪之手段獲取不法利益，已
    經導致被害人等受有精神上之恐懼及財產上之損失，被告年
    輕力壯，四肢健全，復無家累，竟不思力求上進，反而為竊
    盜和搶奪婦女犯行危害社會治安，犯罪所生之危害甚鉅，惟
    其嗣能坦認犯行，犯後態度尚可等一切情狀，量處如主文所
    示之刑，以資儆懲。至檢察官雖以被告所犯前案甫執行完畢
    ，旋即再犯本案，認其有犯罪習慣，而請求併諭知被告應於
    刑之執行前入勞動處所強制工作３年等語。按１８歲以上之
    竊盜犯、贓物犯，有犯罪之習慣者，得於刑之執行前，令入
    勞動場所強制工作，竊盜犯贓物犯保安處分條例第３條著有
    明文。經查：本件被告前雖因違反毒品危害防制條例案件執
    行完畢後即再犯本案，然尚難執此即認其有犯罪之習慣，故
    無從依檢察官之聲請於刑之執行前對被告為強制工作之諭知
    ，附此敘明。又扣案之鑰匙１支，既為被告所有，且為供其
    為本件竊盜犯罪所用之物，業據其供明在卷（見本院卷９４
    年４月１９日審判筆錄），爰依刑法第３８條第１項第２款
    之規定宣告沒收之。而扣案之注射針筒２支，雖為被告所有
    ，然係供其犯另施用毒品案件所用之物，並非供其犯本案所
    用之物，既據其供述詳確（見警卷第１０、１１頁），故不
    併為沒收之諭知。
據上論斷，依刑事訴訟法第２７３條之１第１項、第２９９條第
１項前段，刑法第５６條、第３２５條第１項、第３２０條第１
項、第５５條、第４７條、第３８第１項第２款，判決如主文。
本案經檢察官甲○○到庭執行職務。
中　　華　　民　　國　　94　　年　　4 　　月　　29　　日
                    刑事第十二庭法  官  徐千惠
以上正本證明與原本無異。
如不服本判決，應於判決送達後10日內，向本院提出上訴狀（應
附繕本）。
　　　　　　　　　　　　　　　　書記官　李劍龍
中　　華　　民　　國　　94　　年　　4 　　月　　29　　日
附錄本案論罪科刑法條全文：
中華民國刑法第325條第1項
意圖為自己或第3人不法之所有，而搶奪他人之動產者，處6月以
上5年以下有期徒刑。
中華民國刑法第320條第1項
意圖為自己或第3人不法之所有，而竊取他人之動產者，為竊盜
罪，處5年以下有期徒刑、拘役或5百元以下罰金。
附表：
（被告丙○○搶奪案件）
┌──┬────┬────────┬──────────┬─────┐
│    │        │地  　　點      │行為人、行竊或搶奪方│          │
│編號│時　間  ├────────┤式、被竊或被搶財物  │備    註  │
│    │        │被　害　人      │                    │          │
├──┼────┼────────┼──────────┼─────┤
│1   │93年12月│臺南市○○路485 │被告丙○○以其自備之│扣案物品：│
│    │中旬某日│巷21號前        │鑰匙竊取被害人戊○○│車號BVU-39│
│    │        ├────────┤所有停放於前址，車號│9號機車1輛│
│    │        │戊○○（起訴書誤│BVU-399號機車1輛。  │，已由被害│
│    │        │載）            │                    │人具領。  │
├──┼────┼────────┼──────────┼─────┤
│2   │93年12月│高雄市鳳山市五甲│被告丙○○騎乘機車，│扣案物品：│
│    │23日2140│一路90號前      │趁被害人己○○不注意│OKWAP牌163│
│    │時      ├────────┤之際，自後方搶奪其置│型行動電話│
│    │        │己○○          │於腳踏車前方菜籃內之│1支、健保 │
│    │        │                │黑色皮包1只（內有現 │IC卡1張， │
│    │        │                │金7千餘元、OKWAP牌  │均由被害人│
│    │        │                │163型行動電話1支、信│具領。    │
│    │        │                │用卡、健保IC卡、身分│          │
│    │        │                │證等物）            │          │
├──┼────┼────────┼──────────┼─────┤
│3   │93年12月│臺南縣歸仁鄉民權│被告丙○○騎乘機車，│扣案物品：│
│    │25日1800│北路之黃昏市場內│趁被害人乙○○不注意│健保IC卡1 │
│    │時      ├────────┤之際，自左後側搶奪其│張，汽車及│
│    │        │乙○○          │握於手上之黃色皮夾1 │機車駕駛執│
│    │        │                │只（內有現金5百元、 │照各1紙， │
│    │        │                │健保IC卡、IC提款卡、│均由被害人│
│    │        │                │汽車及機車駕駛執照等│具領。    │
│    │        │                │物）                │          │
├──┼────┼────────┼──────────┼─────┤
│4   │94年1月 │高雄縣岡山鎮「欣│被告丙○○騎乘機車，│扣案物品：│
│    │11日0910│欣市場」內      │趁被害人丁○○不注意│身分證1張 │
│    │時      ├────────┤之際，自左後側搶奪其│、健保IC卡│
│    │        │丁○○          │握於手上之黑色皮包1 │2張（帥俊 │
│    │        │                │只（內有現金7千5百元│銘、帥俊丞│
│    │        │                │、健保IC卡4張、身分 │），機車駕│
│    │        │                │證、IC提款卡、機車保│駛執照1紙 │
│    │        │                │單、機車駕駛執照及行│，均由被害│
│    │        │                │車執照等物）        │人具領。  │
└──┴────┴────────┴──────────┴─────┘
